【裁判字號】    98,小上,19
【裁判日期】    980331
【裁判案由】    給付電信費
【裁判全文】
臺灣桃園地方法院民事裁定              98年度小上字第19號
上  訴  人  乙○○
被上訴人    新世紀資通股份有限公司
法定代理人  甲○○
上列當事人間請求給付電信費事件，上訴人對於民國98年2月4日
本院中壢簡易庭97年度壢小字第1488號第一審小額民事判決提起
上訴，本院裁定如下：
    主  文
上訴駁回。
第二審訴訟費用新台幣壹仟伍佰元由上訴人負擔。
    理  由
一、按對於小額程序之第一審裁判之上訴或抗告，非以其違背法
    令為理由，不得為之，民事訴訟法第436條之24第2項定有明
    文。而所謂違背法令，依同法第436條之32第2項規定準用同
    法第468 條，係指判決不適用法規或適用不當者。另小額程
    序之上訴狀內應記載上訴理由，表明下列二事項：(一)原判
    決所違背之法令及其具體內容。(二)依訴訟資料可認為原判
    決有違背法令之具體事實。即上訴人於其上訴狀或理由書內
    應有具體之指摘，並揭示該法規之條項或內容，若係成文法
    以外之法則，應揭示該法則之旨趣，倘為司法院之解釋或最
    高法院之判例，則應揭示該判解之字號或其內容，上訴狀或
    理由書如未依此項方法表明者，即難認為已對原判決違背法
    令有具體之指摘，故如僅就自己主張重加陳述或就原審取捨
    證據任加指摘，並未具體指出原判決違背何等法規，其上訴
    即難認為合法，最高法院所著71年度台上字第314 號判例意
    旨可資參照。而如上訴人未於提起上訴後20日內補正合法之
    上訴理由書，依民事訴訟法第436條之32第2項準用同法第44
    4條第1項前段及第471條第1項之規定，第二審法院毋庸命其
    補正，應以裁定駁回之。
二、查本件係對小額訴訟之第一審判決提起上訴，依首揭說明，
    上訴人自應於上訴狀內表明原判決所違背之法令及其具體內
    容，以及依訴訟資料可認為原判決有違背法令之具體事實。
    惟上訴人所提上訴狀僅指陳：被上訴人提出之VoIP網路電話
    服務同意書上之簽名，並非上訴人所親簽，依本件電信服務
    入會申請表交件注意事項欄下方第2 點約定，兩造間之電信
    服務契約應為無效。甚且，本件原依約應由訴外人速博電信
    公司負責派工施作裝機服務，但迄至98年2 月26日為止，仍
    未履約，顯速博電信公司已違約在先，迭經催促履約，猶未
    獲置理，上訴人自得拒絕繳納電信費等情，並未具體指出原
    審判決有如何違背法令情事，更未指明原審判決所違反之法
    令條項或其內容以及依訴訟資料有何判決違背法令之具體事
    實，參諸前開說明，自不得謂已合法表明上訴理由。復依民
    事訴訟法第436條之32第2項準用同法第471條第1項之規定，
    上訴人未於提起上訴後20日內補正合法之上訴理由書者，毋
    庸命其補正，應以裁定駁回之。是本院即毋庸就此再命為補
    正，其上訴自應予駁回。
三、末按於小額訴訟之上訴程序，法院為訴訟費用之裁判時，應
    確定其費用額，又訴訟費用，由敗訴之當事人負擔，民事訴
    訟法第436 條之19第1 項、第436 條之32第1 項、第78條規
    定甚明。本件上訴既不合法，第二審訴訟費用新台幣（下同
    ）1,500 元自應由上訴人負擔。爰依上揭法律規定，確定本
    件上訴人應負擔之訴訟費用額為1,500 元。
四、據上論結，本件上訴為不合法，依民事訴訟法第436 條之32
    第1項、第2項、第444條第1項、第436條之19第1項、第95條
    、第78條，裁定如主文。
中    華    民    國    98    年     3   月     31    日
                民事第一庭  審判長法  官  郭琇玲
                                  法  官  潘進柳
                                  法  官  吳爭奇
以上正本證明與原本無誤。
不得抗告。
中    華    民    國    98    年     4    月     1    日
                                  書記官  黃瓊儀


司法院資訊處製作；財團法人民間司法改革基金會備份。
